# 新金融工具准则转换相关问题

提问人：jiqng 时间：2019-01-22 10:24:16
求助陈版主：公司 2019 年 1 月 1 日开始实施新的金融工具准则，于当日变更了交易性金融资产-股权投资的估值模型，相关股权投资在转换日前后均计入交易性金融资产，但是由于估值模型的问题导致公允价值的不同，从未引起相关股权投资的账面余额的不一致，个人认为这块差异不属于新旧准则规定的内容，不应该调整年初数，而是作为针对公允价值如何计量会计估计的变更，调整当期利润表。希望得到陈老师的意见回复，谢谢

回答人：chenyiwei
基本赞同你的理解。在 2018 年 1 月 1 日前后，金融工具公允价值的计量均遵循《企业会计准则第 39 号——公允价值计量》的规定，在这方面并未发生会计政策变更，公允价值的具体计量模型和计量结果的变更属于会计估计变更。